臺灣臺中地方法院民事裁定　　　　　　　100年度抗字第278號
抗　告　人　吳庭慶
　　　　　　劉瑞珍
相　對　人　許瑞春即春安機車行
上列抗告人等與相對人間因聲請本票裁定事件，抗告人對於中華
民國100年10月4日本院民事庭司法事務官所為之裁定（100年度
司票字第4373號）提起抗告，本院合議庭裁定如下：
    主    文
抗告駁回。
抗告程序費用新臺幣壹仟元由抗告人負擔。
    理    由
一、按執票人依票據法第123條規定，向本票發票人行使追索權
    時，聲請法院裁定對發票人之財產強制執行者，係屬非訟事
    件，此項聲請之裁定，及抗告法院之裁定，僅依非訟事件程
    序，以審查強制執行許可與否，並無確定實體上法律關係存
    否之效力，而法院僅就本票形式上之要件是否具備予以審查
    ，即為已足，至於當事人間實體上之爭執，應循訴訟程序以
    資解決，要非非訟裁定法院所得審酌（最高法院56年台抗字
    第714號、57年台抗字第76號等判例意旨供參）。
二、本件相對人主張：其執有抗告人二人於民國100年4月27日所
    共同簽發免除作成拒絕證書之本票1紙，票載金額為新臺幣
    （下同）54,000元，到期日未載，詎經提示後，尚有本金全
    部及自100年6月27日起至清償日止按週年利率19.8％計算之
    利息未獲清償，爰依票據法第123條規定聲請裁定准許強制
    執行等情，已據其提出系爭本票為證。原裁定就系爭本票形
    式上之要件予以審查後，許可相對人所為強制執行之聲請，
    於法尚無違誤。
三、本件抗告意旨略以：抗告人吳庭慶是向相對人購買機車而簽
    發系爭本票，並邀抗告人劉瑞珍作為保證人，目前尚欠40,0
    00元而已，票載金額與實際欠款之事實顯有出入，而系爭本
    票為分期付款之保證票，因尚未全部到期，相對人逕向法院
    聲請強制執行顯有未當，爰依法提起抗告，請求廢棄原裁定
    云云。
四、經查，相對人依票據法第123條規定，聲請法院裁定對發票
    人即抗告人之財產強制執行，其性質係屬非訟事件，故法院
    依法僅就系爭本票形式上之要件是否具備予以審查為已足，
    業如前述。本件抗告人主張所欠本息數額與票面金額不符以
    及債務尚未屆清償期等情，核屬實體法律上之爭執，依前開
    說明，應由抗告人另行提起訴訟以謀解決，非本件非訟事件
    所得審究，殊無於本事件程序中為此實體事項爭執之餘地。
    從而，抗告人提起本件抗告，為無理由，應予駁回。
五、按非訟事件依法應由關係人負擔費用者，法院裁定命關係人
    負擔時，應一併確定其數額，非訟事件法第24條第1項定有
    明文。爰依法確定本件抗告程序費用額為新臺幣1,000元，
    由抗告人負擔。
六、據上論結，本件抗告為無理由，依非訟事件法第46條、第21
    條第2項、第23條、第24條第1項，民事訴訟法第495條之1第
    1項、第449條第1項、第78條、第85條第2項，裁定如主文。
中    華    民    國   100    年    11    月    30    日
              民事第二庭    審判長法  官  王  銘
                                  法  官  蔡建興
                                  法  官  廖慧如
以上正本係照原本作成。
本件不得抗告。
中    華    民    國   100    年    11    月    30    日
                                  書記官  林雅慧